臺灣新竹地方法院刑事裁定
111年度聲字第758號
聲  請  人  臺灣新竹地方檢察署檢察官
受  刑  人  歐武州



上列聲請人因受刑人數罪併罰有二裁判以上，聲請定其應執行之
刑（111年度執聲字第535號），本院裁定如下：
    主  文
歐武州所犯如附表所示之罪，應執行有期徒刑參年肆月，如易科
罰金，以新臺幣壹仟元折算壹日。
    理  由
一、聲請意旨略以：受刑人歐武州因犯竊盜等案件，先後經判決
    確定如附表（聲請書附表編號1之備註、編號2至8之最後事
    實審法院、案號、判決日期、確定判決確定日期、編號5、7
    之犯罪日期、編號13之犯罪日期、備註容有誤載，業經本院
    更正，詳如本件附表所示），應依刑法第53條及第51條第5
    款，定其應執行之刑，爰依刑事訴訟法第477條第1項聲請裁
    定等語。
二、查受刑人因犯附表所示案件，經臺灣桃園地方法院、臺灣高
    等法院及本院先後判處如附表所示之刑，均經分別確定在案
    ，茲檢察官據此以本院為犯罪事實最後裁判之法院，聲請定
    其應執行之刑，本院審核認聲請為正當，並參酌附表所示事
    實審判決所認定之犯罪事實，及受刑人所犯各罪罪質之異或
    同，與各次犯罪時間間隔之久暫，並綜合考量其他附表所示
    各判決所審酌有關量刑之一切事項、所犯數罪之責任非難重
    複程度等情，爰依刑事訴訟法第477條第1項，刑法第53條、
    第51條第5款、第41條第1項前段、第8項規定，定其應執行
    刑如主文所示，並依前揭規定諭知易科罰金之折算標準。　
    　
中    華    民    國   111    年    7     月     26   日
                  刑事第八庭    法  官  潘韋廷
以上正本證明與原本無異。　　　　　　　
如不服本裁定應於送達後5日內向本院提出抗告狀。
中　　華　　民　　國　　111 　年　　7 　　月　　26　　日
                                書記官  彭筠凱
【附表】
 編          號  1 2 3  罪          名  毒品危害防制條例 (施用第二級毒品) 竊盜 竊盜  宣    告    刑  有期徒刑2月 有期徒刑5月 有期徒刑4月    編號2至8應執行有期徒刑1年6月   犯  罪  日  期  107年12月12日 108年3月1日 108年3月3日 偵查(自訴)機關 年  度  案  號  桃園地檢108年度毒偵字第146號 新竹地檢108年度偵字第3789號等 新竹地檢108年度偵字第3789號等  最 後 事實審 法    院 桃園地院 新竹地院 新竹地院  案    號 108年度桃簡字第1594號 108年度易字第465號 108年度易字第465號  判決日期 108年7月17日 108年7月9日 108年7月9日  確   定判   決  法    院 桃園地院 臺灣高院 臺灣高院  案    號 108年度桃簡字第1594號 108年度上易字第1656號 108年度上易字第1656號  判    決確定日期 108年8月5日 108年8月23日 108年8月23日  是否為得易科 罰 金 之 案 件  是 是 是 備註  桃園地檢108年度執字第12625號（新竹地檢109年度執助字第42號，刑期自113.10.28至113.12.27） 新竹地檢108年度執字第5596號 （刑期自111.11.28至113.5.27）  

 編          號  4 5 6  罪          名  竊盜 偽造文書 竊盜  宣    告    刑  有期徒刑4月 有期徒刑4月 有期徒刑4月   編號2至8應執行有期徒刑1年6月    犯  罪  日  期  108年3月10日 108年3月29日至108年3月31日 108年3月1日 偵查(自訴)機關 年  度  案  號  新竹地檢108年度偵字第3789號等 新竹地檢108年度偵字第3789號等 新竹地檢108年度偵字第3789號等  最 後 事實審 法    院 新竹地院 新竹地院 新竹地院  案    號 108年度易字第465號 108年度易字第465號 108年度易字第465號  判決日期 108年7月9日 108年7月9日 108年7月9日  確   定判   決  法    院 臺灣高院 臺灣高院 臺灣高院  案    號 108年度上易字第1656號 108年度上易字第1656號 108年度上易字第1656號  判    決確定日期 108年8月23日 108年8月23日 108年8月23日  是否為得易科 罰 金 之 案 件  是 是 是 備註  新竹地檢108年度執字第5596號 （刑期自111.11.28至113.5.27）   

 編          號  7 8 9  罪          名  竊盜 竊盜 毒品危害防制條例 (施用第二級毒品)  宣    告    刑  有期徒刑4月 有期徒刑3月 有期徒刑3月   編號2至8應執行有期徒刑1年6月    犯  罪  日  期  108年3月31日 108年3月29日 108年4月1日 偵查(自訴)機關 年  度  案  號  新竹地檢108年度偵字第3789號等 新竹地檢108年度偵字第3789號等 新竹地檢108年度毒偵字第820號  最 後 事實審 法    院 新竹地院 新竹地院 新竹地院  案    號 108年度易字第465號 108年度易字第465號 108年度竹簡字第768號  判決日期 108年7月9日 108年7月9日 108年8月23日  確   定判   決  法    院 臺灣高院 臺灣高院 新竹地院  案    號 108年度上易字第1656號 108年度上易字第1656號 108年度竹簡字第768號  判    決確定日期 108年8月23日 108年8月23日 108年9月23日  是否為得易科 罰 金 之 案 件  是 是 是 備註  新竹地檢108年度執字第5596號 （刑期自111.11.28至113.5.27）  新竹地檢108年度執字第5723號（刑期自113.5.28至113.8.27）  

 編          號  10 11 12  罪          名  竊盜 竊盜 竊盜  宣    告    刑  有期徒刑4月 有期徒刑5月 有期徒刑5月  犯  罪  日  期  108年3月26日 108年3月27日至    108年3月28日 108年3月28日 偵查(自訴)機關 年  度  案  號  桃園地檢108年度偵字第16017號等 桃園地檢108年度偵字第10929號等 桃園地檢108年度偵字第10929號等  最 後 事實審 法    院 桃園地院 桃園地院 桃園地院  案    號 108年度審易字第1783號 108年度易字第537號 108年度易字第709號 108年度易字第537號 108年度易字第709號  判決日期 108年10月9日 108年8月22日 108年8月22日  確   定判   決  法    院 桃園地院 桃園地院 桃園地院  案    號 108年度審易字第1783號 108年度易字第537號 108年度易字第709號 108年度易字第537號 108年度易字第709號  判    決確定日期 108年11月4日 108年9月12日 108年9月12日  是否為得易科 罰 金 之 案 件  是 是 是 備註  桃園地檢109年度執字第1636號（新竹地檢109年度執助字第129號，刑期自114.9.28至115.1.27） 新竹地檢109年度執字第4834號（新竹地檢109年度執助字第540號，刑期自119.10.18至120.8.17）  

 編          號  13  罪          名  竊盜  宣    告    刑  有期徒刑6月  犯  罪  日  期  108年1月18日至108年1月19日 偵查(自訴)機關 年  度  案  號  新竹地檢108年度偵字第5999號等  最 後 事實審 法    院 新竹地院  案    號 108年度易字第647號  判決日期 109年1月31日  確   定判   決  法    院 新竹地院  案    號 108年度易字第647號  判    決確定日期 109年3月4日 是否為得易科 罰 金 之 案 件  是 備註  新竹地檢109年度執字第1245號（刑期自116.5.28至116.11.27）